臺灣高等法院高雄分院刑事判決　　　　　九十一年度上易字第一三八四號
　　上　訴　人
　　即　被　告　乙○○
右上訴人因過失傷害案件，不服臺灣高雄地方法院九十一年度易字第一八六八號，中
華民國九十一年七月十七日第一審判決（起訴案號：臺灣高雄地方法院檢察署九十一
年度偵緝字第四一二號）提起上訴，本院判決如左：
    主  文
上訴駁回。
    事  實
一、乙○○於民國九十年十月二日上午七時四十五分許，在高雄市前金區○○○街一
    九六號前，攜其所豢養之大型犬隻約三、四隻，四處遛狗散步之際，明知其所飼
    養之犬隻因體型碩大且動物習性難測，苟未詳加防範，隨時有致他人生命、身體
    受傷之虞，在外猶應注意安全防範維護，而依當時情況，亦無不能注意之情形，
    竟疏未注意，適丙○○亦攜其所豢養之犬隻至該處遛狗，乙○○之犬隻竟突然衝
    向丙○○及其豢養之犬隻，並咬傷丙○○之腿部，致丙○○受有右大腿狗咬傷併
深部穿刺傷等傷害。
二、案經丙○○訴由臺灣高雄地方法院檢察署檢察官偵查起訴。
    理  由
一、右揭事實業據被告乙○○於偵查及原審法院審理時供承不諱，核與告訴人丙○○
    於警訊、偵查及原審法院審理時之指訴情節相符，且告訴人因被告所豢養之犬隻
    咬傷，致受有傷害等節，亦有高雄市立大同醫院高市醫診字第一一一三九號診斷
    證明書影本一紙附卷可稽，顯見告訴人確受有上開右大腿狗咬傷併深部穿刺傷之
    事實甚明。從而，本件被告之過失行為與告訴人之傷害間確有相當因果關係。本
    件事證已臻明確，被告右開過失傷害犯行洵堪認定。
二、核被告所為，係犯刑法第二百八十四條第一項前段之過失傷害罪。原審因依刑法
    第二百八十四條第一項前段、第四十一條第一項，罰金罰鍰提高標準條例第一條
    前段、第二條之規定，並審酌被告僅係遛狗散步之際，疏於防範致肇事端，行為
    並非出於顯然惡性，而其業已高齡六十四歲，有被告年籍資料在卷可憑，且本件
    審理時雙方原有和解之意，嗣因告訴人索賠金額未能達成一致，致被告無從和解
    及被告犯罪後復能坦認犯行，態度尚稱良好等一切情狀，量處被告拘役四十日，
    並諭知如易科罰金，以三百元折算一日，認事用法，核無不合，量刑亦屬妥適。
    被告具狀上訴意旨，以原審對其請求調查之證據，未予調查，及調查證據畢，未
    詢問被告有無意見云云，惟查，依原審審判筆錄之記載，被告並未請求法院調查
    何證據，審判長調查證據，亦逐一詢問被告有無意見，已合法踐行程序，被告執
    此指摘原判決不當，為無理由，應予駁回。
三、被告經合法傳喚，無甲當之理由不到庭，爰不待其陳述，逕行判決。
據上論斷，應依刑事訴訟法第三百六十八條、第三百七十一條，判決如主文。
本案經檢察官鄭文貴到庭執行職務。
中    華    民    國     九十一     年      十一      月      十三      日
                              臺灣高等法院高雄分院刑事第九庭
                                  審判長法官  張明松
                                        法官  江泰章
                                        法官  任森銓
右甲本證明與原本無異。
不得上訴。
                                      書記官  施耀程
中    華    民    國     九十一     年      十一      月      十五      日
附錄：本判決論罪科刑法條全文
刑法第二百八十四條第一項前段：
因過失傷害人者，處六月以下有期徒刑、拘役或五百元以下罰金。
                                                                        Ｋ
